【裁判字號】    97,裁,3012
【裁判日期】    970605
【裁判案由】    有關兵役事務事件
【裁判全文】
最  高  行  政  法  院  裁  定
                                      97年度裁字第3012號
抗  告  人  甲○○
                          送達.
相  對  人  教育部
代  表  人  鄭瑞城
訴訟代理人  黃旭田  律師
上列抗告人因與相對人教育部間有關兵役事務事件，對於中華民
國96年6月20日臺北高等行政法院96年度訴字第1002號裁定，提
起抗告，本院裁定如下︰
    主  文
抗告駁回。
抗告訴訟費用由抗告人負擔。
    理  由
一、本件抗告人為陸軍通信中校，於黎明技術學院擔任軍訓教官
    ，受推薦參加相對人94年度第2梯次候選晉任上校職務遴選
    作業，抗告人通過第1階段遴選後，復於94年9月15日經相對
    人上校以上重要軍職遴選小組進行第2階段面談，惟未獲遴
    選列入推薦候選晉任上校名冊。抗告人不服，向相對人所屬
    軍訓教官申訴評議委員會（下稱軍訓教官申評會）提出申訴
    ，經相對人以95年8月4日台軍字第0950114649A號函送軍訓
    教官申評會申訴評議書，駁回其申訴。抗告人猶未甘服，提
    起訴願，經遭駁回，遂向原審法院提起本件行政訴訟，並聲
    明求為判決：「一、訴願決定及原處分均撤銷。二、相對人
    應依陸海空軍軍官士官任官條例施行細則第41條規定，作成
    准予原告專案補辦晉任之行政處分。」。案經原審裁定駁回
    其訴，抗告人提起本件抗告到院。
二、原裁定駁回抗告人之訴，係以：查依國防部91年3月25日（
    91）鍊銨字第000795號令訂定之「軍訓教官甄薦任用規定」
    第3點、第4點及第5點規定，軍訓教官編制屬相對人所屬機
    關，其人事處理，除甄選補充、晉任、退伍核辦及將級軍官
    人事外，其餘由相對人（軍訓處）依陸海空軍軍官士官任職
    條例及其施行細則等有關法規辦理；有關軍訓教官晉任之核
    辦，為國防部權責，軍訓教官晉任建議，為相對人軍訓處權
    責；相對人所屬教官候選上校軍訓室主任、總（主任）教官
    及上校教官之人員，由相對人軍訓處依其相關作業規定送國
    防部辦理；相對人為辦理軍訓教官候選晉任，以94年7月15
    日台軍字第0940070381C號令頒「軍訓教官晉任上階職務推
    薦作業要點」，相對人94年度第2梯次候選晉任上校職務遴
    選作業即係依上開要點辦理，由各權責單位、學校所推薦合
    於候晉上階職務資格人員經面試後，遴選一定比例人員排定
    調占上階職缺，核屬對軍訓教官職務調整所為人事管理措施
    。查抗告人參加該梯次遴選作業，未獲遴選列入推薦候選晉
    任上校名冊，並未改變抗告人之軍人身分關係，對其軍人之
    權利亦無重大影響，依司法院解釋，自不得對之提起行政訴
    訟。從而提起本件行政訴訟，尚難認為合法，應予駁回。並
    敘明本件抗告人之訴既不合法而應予駁回，則兩造實體上之
    主張及陳述，已無庸審酌。
三、本院核原裁定並無不合。抗告意旨雖以：抗告人符合晉任之
    條件，相對人竟違法、不當為抗告人不晉之處分。該次候晉
    上校作業，係抗告人最後一次候晉機會，因相對人之不晉任
    處分，使抗告人於95年11月15日屆滿中校最大年限被迫退伍
    ，已改變抗告人之軍人身份，對抗告人之權利產生重大影響
    ，自應准許提起行政訴訟救濟等由，求為廢棄原裁定。惟查
    有關軍訓教官晉任之核辦，為國防部權責，軍訓教官晉任建
    議，為相對人軍訓處權責；相對人所屬教官候選上校軍訓室
    主任、總（主任）教官及上校教官之人員，由相對人軍訓處
    依其相關作業規定送國防部辦理；相對人僅辦理軍訓教官候
    選晉任，係屬晉任前之內部作業行為，並未發生晉任或不晉
    任之效力，抗告意旨謂相對人為抗告人不晉任之處分云云，
    尚屬誤解。次查公務員或軍人是否晉任之遴選，為機關內部
    之管理行為，未獲得遴選晉任者，尚難謂已產生改變其身份
    或對其權利有重大之影響。至抗告人未獲遴任上校而因中校
    最大年限退伍，乃相關法律規定之結果，並非因抗告人未獲
    遴任為上校而直接所生之效力，故抗告意旨以此謂其已受改
    變身份之影響，亦屬誤解。從而本件抗告難認有理由，應予
    駁回。
四、據上論結，本件抗告為無理由。依行政訴訟法第104條、民
    事訴訟法第95條、第78條，裁定如主文。
中    華    民    國    97    年    6     月    5     日
                    最高行政法院第二庭
                        審判長法官  高  啟  燦
                              法官  姜  仁  脩
                              法官  黃  合  文
                              法官  廖  宏  明
                              法官  楊  惠  欽
以  上  正  本  證  明  與  原  本  無  異
中    華    民    國    97    年    6     月    5     日
                              書記官  彭  秀  玲


司法院資訊處製作；財團法人民間司法改革基金會備份。
